臺灣基隆地方法院民事判決　　　　　　　 99年度訴字第479號
原　　　告　美之國社區公寓大廈管理委員會
法定代理人　廖清陽
訴訟代理人　簡仲勇
被　　　告　王惠民
上列當事人間請求給付公寓大廈管理費事件，本院於民國100年1
月4日言詞辯論終結，判決如下：
    主  文
被告應給付原告新臺幣壹萬陸仟壹佰拾柒元，及自民國九十九
年十二月三十一日起至清償日止，按週年百分之六計算之利息。
訴訟費用由被告負擔。
    事實及理由
一、按訴狀送達後，原告不得將原訴變更或追加他訴，但擴張或
    減縮應受判決事項之聲明者，不在此限，民事訴訟法第 255
    條第1項第3款定有明文。本件原告原起訴請求被告給付新臺
    幣（下同）26,406元，及自起訴狀繕本送達翌日起至清償日
    止，按週年6%計算之利息，之後請求被告給付16,137元及上
    開利率，核屬減縮應受判決事項之聲明，合於前開規定，先
    予敘明。
二、原告主張：原告為美之國社區公寓大廈依法成立並經向主管
    機關報備之管理委員會，依美之國社區規約及美之國第四屆
    區分所有權人大會會議記錄，別墅區之區分所有權人應依房
    屋坪數按月繳納每坪33元之管理費，如遲延給付時按週年6%
    收取遲延利息，被告王惠民係社區內門牌號碼基隆市○○區
    ○○路201巷9弄25號房屋（以下簡稱系爭房屋）之所有權人
    ，每月應繳納管理費1,467元，共積欠自民國98年12月起至9
    9 年10月止共11個月之管理費16,137元，經催告仍不給付，
    為此提起本訴，聲明求為判決如主文第1項所示。
三、被告抗辯略以：系爭房屋係別墅而非公寓，且為空屋，應該
    要使用者付費，希望能減免管理費，另規約約定6%之遲延利
    息並不合理等語。
四、原告主張之上開事實，業據提出建物登記謄本、存證信函、
    社區規約節本、美之國第四屆區分所有權人大會會議記錄、
    公寓大廈管理組織報備證明等件影本為證，且被告對其為系
    爭房屋之所有權人，積欠自98年12月起至99年10月止之管理
    費，共計16,137元之事實並不爭執，應堪信為真實。被告固
    以系爭房屋為空屋，基於使用者付費等原由應予減免管理費
    ，及規約所定6%之遲延利息並不合理云云提出抗辯，惟查：
  (一)按公寓大廈管理條例之立法目的，係透過社區自治之方式，
    加強公寓大廈之管理維護，提升居住品質，而依該條例第10
    條第 2項規定：「共用部分、約定共用部分之修繕、管理、
    維護，由管理負責人或管理委員會為之。其費用由公共基金
    支付或由區分所有權人按其共有之應有部分比例分擔之。但
    修繕費係因可歸責於區分所有權人或住戶之事由所致者，由
    該區分所有權人或住戶負擔。其費用若區分所有權人會議或
    規約另有規定者，從其規定。」，足認公寓大廈之區分所有
    權人或住戶負有繳納管理費用義務之目的，係在維護公共設
    施之有效運作，因此，除區分所有權人會議或規約就管理費
    用之分擔方式，另有規定者外，全體區分所有權人或住戶均
    有依規約繳納管理費之義務，至於區分所有權人有無實際使
    用專有部分、約定專有部分或公用部分、約定共用部分一節
    ，則非所問。被告為系爭房屋之所有權人，即為區分所有權
    人，依據原告提出之規約及區分所有權人會議紀錄之規定，
    被告即負有依規定按月繳納管理費之義務，不因被告有無實
    際使用專有部分或公用部分而異，業如前述，被告所辯系爭
    房屋為空屋，基於使用者付費應予減免管理費云云，即非可
    採。
  (二)次按區分所有權人或住戶積欠應繳納之公共基金或應分擔或
    其他應負擔之費用已逾 2期或達相當金額，經定相當期間催
    告仍不給付者，管理負責人或管理委員會得訴請法院命其給
    付應繳之金額及遲延利息，公寓大廈管理條例第21條定有明
    文；又「區分所有權人若在規定之日期前未繳納應繳之金額
    時，管理委員會得訴請法院命其給付應繳之金額及另外收取
    遲延利息，以未繳金額之年息百分之 6計算。」，上開社區
    規約第5條亦有明定。被告雖抗辯規約所定 6%之遲延利息不
    合理云云，惟該規約係經美之國公寓大廈區分所有權人會議
    決議通過所訂定，被告自有遵守之義務，是被告上開所辯，
    亦不足採。
五、從而，原告依公寓大廈管理條例及社區規約之法律關係，請
    求被告給付如主文第 1項所示之金額及自起訴狀繕本送達翌
    日即99年12月31日起至清償日止，按週年6%計算之利息，為
    有理由，應予准許。
六、結論：本件原告之訴為有理由，依民事訴訟法第78條，判決
    如主文。
中    華    民    國   100    年    1     月    18    日
                  民事庭法  官  陳湘琳
以上正本係照原本作成。
對於本件判決如有不服，應於收受送達後20日內向本院提出上訴
書狀，敘述上訴之理由，上訴於臺灣高等法院，並按他造當事人
之人數附具繕本。
中    華    民    國   100    年    1     月    18    日
                        書記官  洪佳如